Gustavo Alberto Molano Ruiz

Especialista en Informática

Licenciado en Informática por la <u>Universidad Anáhuac México</u> con amplia experiencia en el desarrollo, gestión y consultoría de proyectos de sistemas de cómputo en empresas e instituciones de México y Colombia; Con habilidades de análisis, planeación, organización y trabajo en equipo. Comprometido y orientado a resultados. Actualmente cursando la especialización como Frontend Developer en <u>Academlo</u>

Contacto

© Whatsapp +573102612868

☑ Correo electrónico

gmolanoruiz2000@gmail.com

guskumite@protonmail.com

Formación Académica

Licenciado en Informática; Universidad Anáhuac México Convalidado en Colombia como Tecnólogo en Gestión de Sistemas

Actualmente cursando la especialización como Frontend Developer en Academlo

Otros conocimientos

Introducción a la Ciberseguridad; Academia Cisco Herramientas de Ciberseguridad; Academia Cisco

Conocimientos básicos en windows, linux, android

Idiomas

Inglés intermedio



Experiencia laboral

Diciembre de 2017 a la fecha

De forma independiente trabajando de manera informal en entrega de domicilios en Bogotá y a la par cursando actualizaciones de temas relacionados con mi carrera como python, mysql, javascript, ciberseguridad y desarrollo web.

Programador, Acies SAS

Octubre de 2016 a diciembre de 2017

Desarrollo y mantenimiento de reportes en Jasper reports y reports 6i de oracle para el Sistema de Gestión Académica, elaboración de las pruebas alfa y beta para salida a producción de los reportes, registro de las actividades en el sistema para la certificación IT-Mark. Logros: Migración adecuada de los reportes en oracle 6i a Jasper reports.

Consultor, Acies SAS

Noviembre de 2009 a septiembre de 2016

Soporte y capacitación a usuarios del Sistema de Gestión Académica, elaboración de las pruebas alfa y beta para reportes y módulos funcionales del sistema tanto en oracle forms 6i como en GWT. Logros: Atender oportunamente los casos de soporte, elaborar las guías de capacitación, medición de los tiempos de respuesta de soporte para los indicadores de IT-Mark.

Profesor de Informática, Academia de Idiomas Tepeyac,

CDMX

Octubre de 2008 a abril de 2009

Dictando clases de ofimática con la suite de herramientas de office para windows.

Profesor de Informática, Instituto Pedagógico Iberoamericano, CDMX

Agosto de 2008 a Diciembre de 2008

Clases de informática de acuerdo al plan de estudios de la institución.

Jefe del Departamento de Registro y Control de la

Policía Mexicana, CDMX

Mayo de 2002 a junio de 2008

Actualización permanente de los registros financieros, de recursos humanos y administrativos. Estadísticas y reportes de la base de datos de personal de la policía.

Desarrollador, Grupo Videovisa, CDMX

Agosto de 1996 a abril de 2001

Mantenimiento del código de los sistemas existentes en DataEase y ABAP4 (SAP/R3).

Gustavo Alberto Molano Ruiz

IT Specialist

Graduate in Information Systems at <u>Universidad Anáhuac México</u> with wide experience in systems projects development, management and consultancy.

working at companies and institutions in México and Colombia; I have developed abilities such as analysis, planning, organization and team work. Commited and oriented to results. Nowadays I am taking a specialization as Frontend Developer at Academio

Contact

© Whatsapp +573102612868

☑ Electronic mail

gmolanoruiz2000@gmail.com

guskumite@protonmail.com

Education

Graduate in Information Systems; Universidad Anáhuac México

Colombian equivalence as Technologist in Systems Management

Nowadays taking a career as Frontend Developer en Academlo

Other knowledge

Introduction to Cybersecurity; Cisco Academy

Cybersecurity Essentials; Cisco Academy Basic knowledge of windows, linux, android

Languages

Intermediate english

Work experience

December 2017 to date

As an independant worker doing deliveries in Bogota and at the same time studying themes related with my career such as python, mysql, javascript, Cybersecurity and web development.

Programmer, Acies SAS

October 2016 to december 2017

Development and maintenance of reports in Jasper reports and oracle 6i reports for the Academical Management System, making of alpha and beta tests for reports production releases. data-entry registration of activities to obtain the IT-Mark certification. Achievements: Correct migration of oracle 6i reports to Jasper reports.

Consultant, Acies SAS

November 2009 to september 2016

Support and training to users of the Academical Management System, making of alpha and beta tests of the reports and functional modules of that system for the oracle forms 6i code and also for the code developed in GWT. Achievements: To resolve support tickets on time, making of training guides, measurement of support response times for obtaining the IT-Mark certification.

Systems Teacher, Academia de Idiomas Tepeyac, CDMX

October 2008 to april 2009

Classes of office tools using the office suite for windows.

Systems teacher, Instituto Pedagógico Iberoamericano,

CDMX

August 2008 to December 2008

Computing classes according to the institution's studies plan.

Registry and Control Department Chief of the Mexican

Police, CDMX

May 2002 to june 2008

Permanent update of financial, human resources and administrative databases. Statistics and reports obtained from the Police internal databases.

Developer, Grupo Videovisa, CDMX

August 1996 to april 2001

Maintenance to the logistic and management systems in DataEase and ABAP4 (SAP/R3).